【裁判字號】    95,訴,2078
【裁判日期】    950811
【裁判案由】    搶奪等
【裁判全文】
臺灣臺中地方法院刑事判決  95年度訴字第2078號
公  訴  人  臺灣臺中地方法院檢察署檢察官
被      告  丁○○
                      2
           己○○
上二人共同
指定辯護人 本院公設辯護人乙○○
上列被告等因搶奪等案件，經檢察官提起公訴（95年度偵字第
1129 6號），被告於準備程序中，均為有罪之陳述，並聽取當事
人意見後，本院合議庭裁定改以簡式審判程序判決如下：
    主    文
丁○○共同竊盜，累犯，處有期徒刑壹年。又共同意圖為自己不
法之所有，而搶奪他人之動產，累犯，處有期徒刑貳年肆月。應
執行有期徒刑參年。
己○○共同竊盜，累犯，處有期徒刑陸月。又共同意圖為自己不
法之所有，而搶奪他人之動產，累犯，處有期徒刑壹年參月。應
執行有期徒刑壹年陸月。
    犯罪事實
一、丁○○曾因二次搶奪案件，最後一次經本院判處有期徒刑二
    年，於民國95年3月2日因縮短刑期執行完畢出監。己○○曾
    因違反毒品危害防制條例案件，經臺灣南投地方法院判處有
    期徒刑十月，甫於94年9月1日因縮短刑期執行完畢出監。二
    人詎均不知悔改，丁○○與己○○共同基於竊盜之犯意聯絡
    ，於95年5月16日凌晨3時40分許，在台中縣大里市○○里○○街26巷5號前，由丁○○負責以自備之鑰匙竊取丙○○所
    有車號XL9-430號重型機車一部，己○○則負責在旁把風，
    而共同竊取之。
二、丁○○與己○○另共同基於搶奪之犯意聯絡，由丁○○騎乘
    前揭竊得之機車，搭載己○○，伺機尋找路人著手行搶，於
    95年5月16日12時50分許，在台中縣大里市○○路108號前，
    丁○○與己○○見戊○○騎乘機車，並將皮夾插放於機車前
    小擋風板下之儀表板上，遂由丁○○負責搶奪戊○○之皮夾
    ，丁○○得手後，將皮夾交予己○○，己○○將皮夾翻動，
    見皮夾內並無現金，且被害人戊○○騎機車於後方緊追並大
    喊，遂將皮夾丟棄於路旁。
三、案經戊○○、丙○○訴由台中縣警察局霧峰分局報請臺灣臺
    中地方法院檢察署檢察官偵查起訴。
    理      由
一、上揭犯罪事實，業據被告丁○○、己○○二人於偵訊中及本
    院審理時均坦承不諱，核與被害人丙○○、戊○○分別於警
    詢中證述之情節相符，復有搜索扣押筆錄及扣押物品目錄表
    各二份、贓物認領保管單一紙、查獲現場圖二份、車輛車牌
    失竊作業查獲車輛認可資料一份、查獲照片十二幀等在卷可
    稽，足見被告之自白與事實相符，堪予採信，本件事證明確
    ，被告犯行洵堪認定，應依法論科。
三、核被告等犯罪事實一所為，係犯刑法第三百二十條第一項之
    普通竊盜罪；犯罪事實二所為，均係犯刑法第三百二十五條
    第一項之搶奪罪。被告二人所犯二罪，犯意各別，行為互殊
    ，犯罪構成要件有異，應于分論併罰。被告二人間共同犯普
    通竊盜罪及搶奪罪，彼此間有犯意聯絡及行為分擔，均為共
    同正犯。被告丁○○曾因二次搶奪案件，最後一次經本院判
    處有期徒刑二年，於九十五年三月二日因縮短刑期執行完畢
    出監。己○○曾因違反毒品危害防制條例案件，經臺灣南投
    地方法院判處有期徒刑十月，甫於九十四年九月一日因縮短
    刑期執行完畢出監，此均有臺灣臺中地方法院檢察署刑案資
    料查註紀錄表及臺灣高等法院被告前案紀錄表各一份在卷足
    憑，其等於五年以內再犯本件有期徒刑以上之罪，不問依修
    正前或修正後有關累犯之規定，均已構成累犯，二人均應論
    以累犯，各應依修正前刑法第四十七條之規定，就竊盜及搶
    奪部分均加重其刑。爰審酌被告有如犯罪事實欄之前科，素
    行不佳，猶不知悔悟，正值青壯之年，卻不思以正途賺取所
    需，竟趁女子獨行之際，加以搶奪財物，嚴重敗壞社會治安
    ，其行為殊不可取，惟念其搶奪後，即發現被呼喊追緝，而
    將搶得之皮夾丟棄返還被害人，並無所得，犯後二人能坦承
    犯行，態度尚可，及其犯罪之動機、目的、手段及機車及皮
    夾均已由被害人領回等一切情狀，分別量處如主文所示之刑
    ，並定其應執行之刑，以資懲儆。至被告丁○○所用竊取機
    車之鑰匙一支，據被告稱已丟棄於大里溪橋下，並未扣案，
    為免執行困難，本院不諭知沒收。就被告丁○○部分，公訴
    人聲請從重量處有期徒刑三年六月，本院審酌前情，被告堅
    決表示悔改，且指定辯護人亦同認其求刑尚屬過重，爰酌處
    如主文所示之刑。修正後刑法第2條第1項規定：「行為後法
    律有變更者，適用行為時之法律。但行為後之法律有利於行
    為人者，適用最有利於行為人之法律」。被告行為後，刑法
    第51條業於民國94年1月7日修正公布，並於95年7月1日施行
    ，修正前刑法第51條規定：「數罪併罰，分別宣告其罪之刑
    ，依左列各款定其應執行者：」其中第5款規定：「宣告多
    數有期徒刑者，於各刑中之最長期以上，各刑合併之刑期以
    下，定其刑期。但不得逾二十年。」修正後刑法第51條第5
    款規定：「宣告多數有期徒刑者，於各刑中之最長期以上，
    各刑合併之刑期以下，定其刑期。但不得逾三十年。」比較
    結果，修正後刑法並非較有利於行為人，依刑法第2條第1項
    前段之規定，仍應依修正前刑法，定其應執行之刑，均併予
    敘明。
據上論斷，應依刑事訴訟法第二百七十三條之一第一項、第二百
九十九條第一項前段、刑法第二條第一項、第二十八條、第三百
二十條第一項、第三百二十五條第一項、修正前第四十七條、第
五十一條第五款、罰金罰鍰提高標準條例第一條前段，判決如主
文。
本案經檢察官甲○○到庭執行職務
中    華    民    國  九十五    年    八    月  十一  日
                  刑事第四庭    法  官  黃松竹
上正本證明與原本無異。
如不服本判決，應於送達後十日內向本院提出上訴狀（須附繕本
），上訴於台灣高等法院台中分院。
                                書記官  董美惠
中    華    民    國  九十五    年    八    月  十一  日
附錄論罪科刑法條
中華民國刑法第三百二十條
意圖為自己或第三人不法之所有，而竊取他人之動產者，為竊盜罪
，處五年以下有期徒刑、拘役或五百元以下罰金。
意圖為自己或第三人不法之利益，而竊佔他人之不動產者，依前項
之規定前二項之未遂犯罰之。
中華民國刑法第三百二十五條
意圖為自己或第三人不法之所有，而搶奪他人之動產者，處六月以
上五年以下有期徒刑。
因而致人於死者，處無期徒刑或七年以上有期徒刑，致重傷者，處
三年以上十年以下有期徒刑。
第一項之未遂犯罰之。


司法院資訊處製作；財團法人民間司法改革基金會備份。
